Inventaris van het archief van de Vereniging voor Armenzorg en Weldadigheid, Nederlandse Vereniging voor Maatschappelijk Werk, Nationale Raad voor Maatschappelijk Werk, Nationale Raad voor Maatschappelijk Welzijn, 1908-1988 (1989)
Nationaal Archief, Den Haag
Nationale Raad voor Maatschappelijk Welzijn
Nationale Raad Maatschappelijk Welzijn
oudste stuk - jongste stuk: 1908-1989
merendeel 1908-1988
I27141
481 inventarisnummers; 55,70 meter
Normale geschreven, getypte en gedrukte documenten, geen bijzondere handschriften. Het archief bevat filmmateriaal.
Nationaal Archief, Den Haag
Nederlandsche Vereeniging voor Armenzorg en Weldadigheid (1908-1946); Nederlandse Vereniging voor Maatschappelijk Werk (1946-1957); Nationale Raad voor Maatschappelijk Werk (1957-1967); Nationale Raad voor Maatschappelijk Welzijn (1967-1988); Ondernemingsraad van de Nationale Raad voor Maatschappelijk Welzijn; Initiatiefgroep Gebruikersplatform; Stichting Contact Provinciale en Plaatselijke Organen voor Overleg en Advies; Treurniet, A. (bibliothecaris)
Het archief van de Nationale Raad voor Maatschappelijk Welzijn (NRMW) bevat onder meer de vergaderdossiers van de verschillende bestuursorganen, publicaties en rapporten, documentatie, filmmateriaal, en stukken betreffende de ondernemingsraad. Daarnaast bevat het correspondentie, bestuursbesluiten en vergaderstukken van diverse commissies en werkgroepen van de NRMW. Deze stukken zijn in dossiers geordend volgens een trefwoordensysteem.
Archiefvorming
Geschiedenis van de archiefvormer
De Nationale Raad voor Maatschappelijk Welzijn en haar voorgangers
De Nationale Raad voor Maatschappelijk Welzijn (NRMW) was een landelijk forum van organisaties en instellingen voor maatschappelijke dienstverlening en voor samenlevingsopbouw. De Nationale Raad - een vereniging - bundelde het "particulier initiatief" in de welzijnssector en was gesprekspartner van de overheid (WVC, Sociale Zaken, Justitie en Onderwijs). De Nationale Raad bracht adviezen uit aan de overheid, verrichtte studies en verleende service aan het welzijnsveld.
De Nationale Raad had als leden ruim vijftig overwegend landelijke organisaties en instellingen. Daarnaast telde de NRMW voorheen ongeveer 250 zogeheten "aangesloten instellingen". De lidinstellingen waren vertegenwoordigd in de "raad" (het hoogste bestuurscollege), in de secties maatschappelijke dienstverlening en samenlevingsopbouw en in commissies en werkgroepen.
De NRMW was een voortzetting van wat in 1908 startte als Nederlandsche Vereeniging voor Armenzorg en Weldadigheid. Deze vereniging bood in feite niet meer dan een jaarlijkse gelegenheid voor ontmoeting en opinievorming.
In 1946 werd de Vereeniging voor Armenzorg en Weldadigheid omgezet in de Nederlandse Vereniging voor Maatschappelijk Werk, een gespreksforum zonder bureau of secretariaat. Het programma luidde: "individuele hulpverlening van mens tot mens ter voorkoming of leniging van maatschappelijke nood". In 1948 kreeg de vereniging een bureau, erfenis van het opgeheven "Nederlands Volksherstel".
1956-1957 bracht een reorganisatie en weer een nieuwe naam n.l. "Nationale Raad voor Maatschappelijk Werk". Er was behoefte aan een gemeenschappelijk overlegorgaan van het kerkelijk en particulier initiatief voor beleidsvraagstukken. 1966-1967: opnieuw reorganisatie. De naam werd nu de "Nationale Raad voor Maatschappelijk Welzijn". Naast de traditionele maatschappelijke dienstverlening werd de "samenlevingsopbouw" afzonderlijk in het programma van de Nationale Raad opgenomen.
Op 1 oktober 1975 vraagt de minister van CRM de NRMW advies uit te brengen inzake het funktioneren van de landelijke koepelorganen. Op 28 april 1976 besluit de "raad" tot het instellen van een onderzoek naar het funktioneren van de landelijke organen (instelling commissie Onderzoek funktioneren Landelijke Organen - OFLO - onder voorzitterschap van de heer Vonhoff). In juli 1980 verschijnt het eindrapport van deze commissie "Kiezels of Tegels, kiezen of delen in het welzijnsland".
Hierna wordt door de minister van WVC de Commissie Herstructurering Landelijke Organisaties (Cie Van Gils) ingesteld. Op 31 januari 1985 verschijnt het eindrapport van de commissie, getiteld "Nadere positiebepaling".
Gelijk hieropvolgend wordt de stuurgroep Herstructurering Landelijke Organisaties geïnstalleerd. Op 30 juni 1987 verschijnt het eindrapport van de commissie HLO getiteld "Een acceptabel aanbod". Op 20 november 1987 komt daarop een nadere financiële uitwerking, n.l. het rapport "Verdelen en beheersen".
Op 7 juni 1988 maakt de minister van WVC een beleidsvoornemen bekend waarin opgenomen dat o.m. de subsidiëring van de Nationale Raad voor Maatschappelijk Welzijn met ingang van 1 januari 1989 zal worden beëindigd.
Bestuursorganen van de NRMW
De Raad
De Raad (later de 'algemene vergadering') was het hoogste bestuursorgaan waarin alle lidinstellingen waren vertegenwoordigd. De raad werkte aan gemeenschappelijke meningsvorming en standpuntbepaling. In de raad werden de activiteiten van de leden waar nodig en mogelijk op elkaar afgestemd, adviezen aan overheid en anderen uitgebracht en werd getracht tot een gemeenschappelijk beleid te komen. De "raad" had het recht secties, commissies en werkgroepen in te stellen en hun werkterrein af te bakenen. Bestuursleden werden door de raad benoemd en op hun voordracht de algemeen secretaris. Jaarlijks werden de begroting en financiële verantwoording vastgesteld.
Bestuur
Naast een aantal bestuurlijke taken was het bestuur belast met de coördinatie van de werkprogramma's van de raad, secties en werkgroepen. Het bestuur beoordeelde of de besluiten van de secties door de raad bekrachtigd moesten worden. Het bestuur bereidde de besluiten van de 'raad' voor en voerde de besluiten van de 'raad' en de 'secties' uit.
Bestuur en Raad hadden dezelfde voorzitter en vice-voorzitter. De leden kwamen uit de secties.
Secties
De secties 'maatschappelijke dienstverlening' en 'samenlevingsopbouw' waren organen voor overleg en samenwerking. Zij konden rechtstreeks advies uitbrengen, al moest soms (hetgeen door het bestuur werd beoordeeld) goedkeuring van de raad worden gevraagd. De secties konden, evenals de raad, commissies en werkgroepen instellen.
Geschiedenis van het archiefbeheer
De verwerving van het archief
Schenking (van een niet overheidsarchief)
Het archief is door schenking verworven.
De verwerving van het archief
Het archief is door schenking verworven.
Inhoud en structuur van het archief
Inhoud
Het archief van de NRMW bestaat in wezen uit drie archieven, t.w.:
het z.g. correspondentiearchief
het archief "buitenland"
het bestuursarchief.
Naast het archief van de NRMW zijn ook overgedragen een verzameling van de publicaties c.q. rapporten uitgebracht in de jaren 1933 t/m 1988. Zie archiefdozen Publicaties inv.nrs. 401 t/m 408.
Verder is er nog het archief van de Ondernemingsraad van de NRMW.
Dit archief viel onder de verantwoordelijkheid van de secretaris van de O.R. Deze diende ook zorg te dragen voor het bijhouden van het archief.
Niet overgedragen is het Personeelsarchief. De personeelsdossiers waren niet in het archief opgenomen, maar werden beheerd door de algemeen secretaris, c.q. bureau-secretaris. Deze dossiers zullen na de afbouw van het secretariaat tesamen met het archief van de NRMW van na 1 januari 1989 onder het beheer komen van de secretaris van de vereniging.
Ordening van het archief
Het correspondentiearchief
Dit archief (vanaf ± 1950 t/m 1988) omvat de correspondentie en de vergaderstukken van de diverse commissies en werkgroepen en de correspondentie betreffende diverse projecten en andere zaken.
Dit archief is geordend volgens het z.g. "trefwoordensysteem". Ondanks de bezwaren verbonden aan dit systeem adviseerde het NOBIN (v.h. NIDER) in 1970 na een onderzoek bij het archief van de NRMW om het gebezigde trefwoordensysteem niet te wijzigen.
Toen ik in juni 1971 als bedrijfsarchivaris bij de NRMW in dienst trad ben ik er wel toe overgegaan om de dossiers betreffende één onderwerp onder een gezamenlijk trefwoord onder te brengen. Zoals onderwijs/opleidingen, Wetten, etc.
Voorheen werden ook veel stukken "los" in een papieren omslag opgeborgen. Vanaf 1971 werden dossieromslagen gebruikt waarin de stukken konden worden gehecht.
Vooral in de periode voor 1970 hielden de staffunktionarissen zelf hun dossiers onder zich (z.g. werkdossiers). Hierdoor waren de dossiers van het archief incompleet of ontbraken zij zelfs geheel. Dit is ook een der oorzaken dat men wat het correspondentie-archief betreft zich over de eerste jaren van het archief van het secretariaat geen duidelijk beeld kon vormen.
Veelal dateren de eerste dossiers van dit archief uit de jaren 1950-1951.
De dossiers van de commissies en werkgroepen waren veelal gesplitst in de volgende delen:
bestuursbesluiten
correspondentie
samenstelling commissie/werkgroep
vergaderstukken.
Het begrip 'bestuursbesluiten' moet men niet letterlijk opvatten. Hierin werden n.l. de uittreksels van agenda's en notulen opgeborgen van zowel de raads- als de bestuursvergaderingen maar ook van de sectie-vergaderingen, alwaar het betreffende onderwerp op de agenda stond. Naast de uittreksels werden bij het deel bestuursbesluiten ook de stukken opgeborgen zoals die naar de raad c.q. bestuur en secties waren toegezonden.
Het archief "Buitenland"
Dit archief omvatte de correspondentie met de zuster-organisaties in het buitenland. ICSW (International Council on Social Welfare) w.o. diverse congressen met andere buitenlandse organen.
De dossiers betreffende het door de NRMW in 1972 georganiseerde ICSW-congres in het Congresgebouw te Den Haag zijn echter opgenomen in het correspondentie-archief.
Van het archief Buitenland zijn echter alleen de dossiers betreffende het C.I.P. (Council of International Programs) over de jaren 1969 t/m 1988 aan het Rijksarchief overgedragen. Wegens tijdgebrek zijn deze dossiers niet bewerkt v.w.b. de vernietiging van de daarvoor in aanmerking komende stukken.
Ook zijn de dossiers niet geheel deugdelijk geordend.
De dossiers betreffende de diverse ICSW-congressen en -seminars (niet NRMW) zijn niet overgedragen. Op het tijdstip van overdracht van het NRMW-archief was nog niet duidelijk of deze (ICSW-)dossiers aan het secretariaat van de ICSW zouden worden overgedragen. Voor de NRMW zelf hebben deze dossiers weinig betekenis.
Het bestuursarchief
Het bestuursarchief omvat de vergaderdossiers van de verschillende bestuursorganen n.l.:
Van de Nederlandsche Vereeniging voor Armenzorg en Weldadigheid één map betreffende de Algemene Ledenvergadering van 1941 te Leiden. Deze map (incompleet) bevat enkele notities en stukken betreffende deze vergadering.
Van de Nederlandse Vereniging voor Maatschappelijk Werk vooral 1946 t/m 8-2-1957.
Van de Nationale Raad voor Maatschappelijk Werk vanaf maart 1957 tot 7 maart 1967.
Van de Nationale Raad voor Maatschappelijk Welzijn vanaf 1967 t/m 1988.
De agenda's en notulen over de jaren 1948 t/m 1988.
De correspondentie inzake de samenstelling van de raad, bestuur en secties. En de vertegenwoordiging en lidmaatschappen der lid-organisaties/secties.
Rijswijk, 29 april 1989.
J .C .Hoogeveen bedrijfsarchivaris NRMW (vanaf 1 juni 1971 t/m 30 november 1985)
Aanwijzingen voor de gebruiker
Openbaarheidsbeperkingen
Deels openbaar, deels beperkt openbaar (A).
Materiële beperkingen
Het archief kent geen beperkingen voor het raadplegen van stukken als gevolg van slechte materiële staat
Aanvraaginstructie
Openbare archiefstukken kunnen online worden aangevraagd en gereserveerd. U kunt dit ook via de terminals in de studiezaal van het Nationaal Archief doen. Om te kunnen reserveren dient u de volgende stappen te volgen:
U maakt een profiel aan op www.gahetna.nl, en logt vervolgens in
Via de archiefinventaris (alleen de beschrijvingen met rode nummers) selecteert u het gewenste archiefstuk door op de knop 'Reserveren' te klikken
In het volgende scherm geeft u aan op welke dag u het archiefstuk wilt inzien
Indien u zich bevindt in de studiezaal en een tafelnummer heeft ontvangen kunt u dit nummer vermelden. Als u geen tafelnummer heeft kunt u tafelnummer 777 laten staan
Vervolgens bevestigt u uw reservering door deze te versturen.
Verwant materiaal
Beschikbaarheid van kopieën
Inventarisnummers van dit archief zijn niet in kopievorm beschikbaar
Afgescheiden archiefmateriaal
Filmlijst van het archief van de Nationale raad voor maatschappelijk welzijn
Eigen opdrachten
Jan Wiegel, "Onderweg", film gemaakt en vertoond in 1965-1970. Zwart-Wit, geluid. 1 spoel van ca. 30 min. vertoning.
Maatschappelijk Werk. Film uit ca. 1965.
N.B. Film heeft geen spoel. Film bestaat uit interviews van personen aan wie toestemming moet worden gevraagd voor vertoning.
Boud Simt, "En voor de rest moet je(?) het zelf doen". Zwart-Wit, geluid. Vertoningsduur 30 minuten. Hollandse versie.
Documentatie in Archief NRMW, lijstnummer 58.
Films, verspreid door de rijksvoorlichtingsdienst.
4. Cat. nr. Ms. 1738: "Maatschappelijk Werk", 2 spoelen.
5. Cat. nr. Ms. 1892: "Wie wikt en beschikt in Raalte", 2 spoelen.
N.B. "Uit de roulatie Genomen op 10 okt 1983."
Verwante archieven
Zie ook toegang 2.19.102 - Inventaris van het archief van de Stichting Nederlands Volksherstel, (1927) 1945-1948 (1968)
Beschrijving van de series en archiefbestanddelen
- Correspondentie-Dossiers van het Secretariaat.
  Met archieven van en over werkgroepen en secties van de nationale raad voor maatschappelijk welzijn.
  - A.B.C., 1
    Openbaarheid beperkt tot 01-01-2031
    Advies en Bemiddelingscentrale voor Oorlogs slachtoffers Eindverslag 1945
  - Abortusvraagstuk., 1
    - bestuursbesluiten. 1970/1975
    - correspondentie. 1970/1980
  - Accountantsrapporten NRMW - zie Jaarrekening., 1
    - Accresbeleid Ministerie CRM mbt subsidie/ rijksbijdrage Sociaal Cultureel Werk. 1988 (vernietigd in 1988)
    - correspondentie. 1975/1980
  - Actuele Attendering. (A.A.)., Twee-wekelijks overzicht van bij de NRMW binnengekomen commentaren, rapporten, jaarverslagen, boeken, tijdschriften. en berichten van belang voor landelijke organisaties van het welzijnswerk.; 2
    Openbaarheid beperkt tot 01-01-2036
    - jaargang. 1984
    - jaargang. 1985
  - Actuele Attendering. (A.A.)., 3
    Openbaarheid beperkt tot 01-01-2037
    - jaargang. 1986
  - Actuele Attendering. (A.A.)., 4
    Openbaarheid beperkt tot 01-01-2038
    - jaargang. 1987
  - Actuele Attendering. (A.A.)., 5
    Openbaarheid beperkt tot 01-01-2039
    - jaargang. 1988
  - Adolescenten., 1
    - "De Adolescent, problemen en voorzieningen" Discussie-bijeenkomst op 26-1-1968 onder auspiciën van de N.F.G.V., NRMW en NFJJ.
    - werkgroep Adolescenten. 1967/1970
    - Adolescentenboekje "Tranen der verontrusten door J. van Roon correspondentie. 1971/1973
  - Adolescenten Overleg Werkgroep., 1
    - (voorheen "Jeugd emn Maatschappij).
    - bestuursbesluiten. 1969/1972
    - correspondentie/verslagen. 1970/1971
  - Adviesbureau voor Ouderen en Jongeren. Werkgroep- Correspondentie., 1974; 6
    Openbaarheid beperkt tot 01-01-2026
  - Advies en Informatie. Federatie voor Maatschappelijk Onderzoek opbouw landelijke organisatie informatie- en adviesfunktie correspondentie., 1973-1974; 6
  - Advies- en Informatiewerk., 6
    - Uitwiselingsconferentie in Engeland. 27 oktober/1 november 1974
    - correspondentie. 1974/1975
  - Afbetalingsvraagstuk/Afbetalingswezen, O.A. Ontwerp Wet op het afbetalingsstelsel., 7
    - bestuursbesluiten. 1954/1963
    - correspondentie. 1948/1963
    - diverse arpporten, advies S.E.R. 1963, Staatscourant 30-12-1963 waarin publicatie van Uitvoeringsbeschikking Wet op het afbetalingsstelsel. 1961
  - Afdelingsgesprekken., 8
    Openbaarheid beperkt tot 01-01-2032
    - Automatisering. 1973/1980
    - Bibliotheek. 1974/1977
    - Maatsch. Dienstverlening. 1975/1981
    - RAO/DC. 1975/1981
    - Samenlevingsopbouw. 1975/1980
    - Voorlichting. 1975/1980
  - Akkomodatie. Landelijke Organisaties Maatsch. Welzijn., Voorstellen te komen tot een centrale huisvesting/akkomodatie van een aantal landelijke organisaties o.h.g.v. maatsch. welzijn.; 8
    Vernietigd in 1988
    - bestuursbesluiten. 1978/1979
    - correspondentie. 1978/1979
  - Alcohol en Samenleving. Ontwerpnota van WVC en Commentaar NRMW., 1985; 9
  - Algemeen Secretaris NRMW. Vacature., A 10 Procedure vervulling vacature.; 9
    - bestuursbesluiten. 1980/1981
    - correspondentie. 1980/1981
  - Alleenstaanden Interdepartementale Werkgroep- (CRM)., 10
    voorheen interd. werkgroep Ongehuwden
    - bestuursbesluiten. 1971/1979
    - correspondentie, (h.o. verslag studiedag Alleenstaanden op 19-12-1977). 1970/1978
    - agenda's/notulen vergaderingen. 1970/1978
    - Eindadvies werkgroep mie. 1978
  - Alleenstaandenbeleid CRM., 10
    - Verslag Coordinatiegroep. 1981
  - Alleenstaande vrouwen. Commissie onderzoek naar de Levensomstandighede van., 10
    - subsidie-aanvraag bij KJF/ Rapport commissie. 1957/1968
  - Ambulante Dienstverlening., Nota - zie Herstructurering geestelijke gezondheidszorg en de maatschappelijke dienstverlening.; 10
  - Ambulante Dienstverlening. Uitvoeringsgroep., 11
    Openbaarheid beperkt tot 01-01-2027
    - bestuursbesluiten/correspondentie. 1974/1976
  - Antillianen. Landelijke Stichting Welzijn., 11
    - bestuursbesluiten. 1969/1974
    - correspondentie. 1968/1972
    - Dagelijks Bestuur agenda's/notulen vergaderingen. 1971/1973
    - Bestuur agenda's/notulen vergaderingen. 1971/1975
    - Voorstel tot opheffing LSWA agenda's/notulen vergaderinge. sept/okt. '75
    - lijsten van overgedragen stukken aan LSWA.
  - Antillianen Werkgroep -, ingesteld door Bestuur NRMW op 12-12-68. met als opdracht te komen tot een opzet van landelijk vereniging voor maatschappelijk begeleiding Antillianen., 12
    Openbaarheid beperkt tot 01-01-2022
    (zie Landelijke Stichting Welzijn Antillianen) Verwijzing: Arbeidsvoorwaarden. Overleg Over- zie bij Overleg
    - bestuursbesluiten. 1968/1970
    - correspondentie. 1967/1971
    - agenda's/notulen vergaderingen. 1969/1971
  - Archief en Ordening, rapport inzake postbehandeling en archiefordening bij de NRMW, samengesteld door Nederl. instituut voor informatie, documentatie en registratuur., maart 1971; 13
    Openbaarheid beperkt tot 01-01-2030
  - Armenwet., 13
    - algemene correspondentie. 1954/1961
  - Armenwet., 13
    Studieconferenties op 9/12-5-1955 en 19/20-12-55 m.b.t. voortontwerp wet uitgebracht door de staatscommissie ter vervanging van de armenwet
    Verwijzing; Dossiers inzake project Armoede-onderzoek zijn opgenomen in het archief van na 31-12-1988
    - bestuursbesluiten. 1954/1960
    - correspondentie, conferentiestukken. 1954/1957
    - eindrapport/verslag conferentie. 19/20-12-55
  - A.T.D. Stichting a Toute Detresse project 't Zwervel te Wijhe, recreatie-boerderij voor achtergebleven gezinnen., 13
    bemiddeling heren Lanschot en Damoiseaux bij het verkrijgen geldelijke bijdragen uit fondsen. correspondentie 1972/ 1979
  - Automatiseringsproject NRMW., 14
    Openbaarheid beperkt tot 01-01-2034
    - Algemene voorwaarden NRMW/Centr. Raad Gezinsverz.
    - correspondentie. 1975/1979
    - correspondentie. 1980/1982
    - Beeindiging project per. 31-12-1983
    - Begrotingen project. 1971/1983
    - Bestuursbesluiten project. 1967/1974
  - Commissie Automatisering., 15
    - agenda's, notulen vergaderingen. 1968/1978
    - agenda's/notulen vergaderingen Kerngroep. 1973/1977
  - Contract I.E.A./Beeindiging samenwerking met I.E.A., 15
    - correspondentie. 1970/1972
  - Contract met Compass., 15
    - correspondentie. 1972/1983
    - voornemen bestuur tot overdracht project aan Compass in 1981 (niet doorgegaan).
  - Automatiseringsproject NRMW., 16
    - Deelnemerslijst per. 11-6-82
    - Handleiding salarisverwerking.
    - Gebruik minicomputers t.b.v. de gezinsadministratie.
    - correspondentie. 1982/1983
    - koop-, huur- en onderhoudscontracten. 1982
    - Prijzen automatische informatieverwerking.
    - correspondentie met ministerie van Econ. Zaken. 1974/1983
    - Statistische informatie.
  - Bedrijfsorganisatorische Advisering (B. 6)., 17
    - subsidiering organisatorische advisering NRMW (afdeling RAO) door het ministerie CRM.
    - bestuursbesluiten. 1968/1971
    - correspondentie. 1968/1974
  - Bedrijfsvereniging voor de Gezondheid, Geestelijke en Maatschappelijke Belangen., 17
    - statuten. 2-12-1957
    - vertegenwoordiging, bestuursbesluiten. 1957/77
    - vertegenwoordiging, correspondentie. 1951/1981
  - Bedrijfsvoering, interimregeling., 17
    - adviesaanvraag minister CRM m.b.t. concept-subsidieregeling funktie bedrijfsvoering.
  - Bedrijfsvoering, Werkgroep Interimregeling., 17
    - correspondentie. 1972/1973
    - verslagen vergadering. 1971/1973
  - Begroting/Financieel overzicht Nederl. Vereniging voor Armenzorg., 1945/1947; 18
  - Begroting NVMW/ NRMW., 1949/1959; 18
  - Begroting NRMW., 1960/1965; 18
  - Begroting NRMW., 1966/1970; 18
  - Begroting NRMW., 1971/1980; 19
  - Begroting NRMW., 1980/1983 (+Beleidsnotitie 1983); 19
  - Begroting NRMW., 1984/1988; 19
  - Begunstigers Naamlijst per, 1-5-1958; 20
  - Bejaardenoorden. Commissie ad Hoc Alternatieve Financiering., 20
    - correspondentie. 1976/1979
    - vergaderstukken. 1976/1978
  - Beleidsanalyse Welzijnswerk P.I., opdracht aan Nederl. Economisch Instituut tot uitbrengen van een advies.; 20
    - bestuursbesluiten. 1973/1976
    - correspondentie. 1973/1976
    - aanvraag subsidie aan het K.J.F.
  - Beleidsoverleg Secretariaat NRMW., 21
    Openbaarheid beperkt tot 01-01-2033
    - vergaderstukken. januari/augustus 1982
    - vergaderstukken. september/oktober 1982
    - vergaderstukken. november/december 1982
  - Beleidsoverleg Secretariaat NRMW., 22
    - vergaderstukken. januari/mei 1983
    - vergaderstukken. juni/juli 1983
    - vergaderstukken. augustus/oktober 1983
    - vergaderstukken. november/december 1983
  - Beleidsoverleg Secretariaat NRMW., 23
    Openbaarheid beperkt tot 01-01-2035
    - vergaderstukken. januari/februari 1984
    - vergaderstukken. maart/mei 1984
    - vergaderstukken. juni/september 1984
    - vergaderstukken. oktober/december 1984
  - Beleidsoverleg Secretariaat NRMW., 24
    - vergaderstukken. januari/juni 1985
    - vergaderstukken. juli/december 1985
    - vergaderstukken. januari/juli 1986
    - vergaderstukken. augustus/december 1986
  - Beleidsoverleg Secretariaat NRMW., 25
    - vergaderstukken. januari/maart 1987
    - vergaderstukken. april/juni 1987
    - vergaderstukken. juli/december 1987
  - Beleidsoverleg Secretariaat NRMW., 26
    - vergaderstukken. januari/juli 1988
    - vergaderstukken. aug./december 1988
  - Beroepscode Maatschappelijke Werkers., 27
    Openbaarheid beperkt tot 01-01-2021
    - bestuursbesluiten. 1955
    - correspondentie. 1954/1970
    - schema boek over beroepscode.
  - Beroepsgeheim en Verschoningsrecht Maatsch. Werkers., 27
    - Studiecommissie N.R.M.W.
    - bestuursbesluiten. 1959/1969
    - correspondentie. 1959/1961
    - correspondentie. 1962/1970
  - Beroepsgeheim en Verschoningsrecht Maatsch. Werkers., 28
    - beroeps-procedures.
      mej. V.J.T. Heijen
      mr J.L. Oosterman
      mej. A. Schaeffers
      G. van der Ven
      mevr. C.F. de Vries-Becude
    - vergaderstukken. 1960/1961
    - vergaderstukken. 1962/1964
    - scriptie A.P. Bedaf "Het beroepsgeheim in het Maatschappelijk Werk". oktober 1958
  - Beroepskeuzevoorlichting. Raad Voor-, vertegenwoordiging NRMW in; correspondentie., 1963/1987; 28
  - Beroepskrachtenplanning Gezondheidszorg en Maatschappelijke Dienstverelening., 29
    - Adviesaanvraag Staatsecretaris WVC en advies NRMW correspondentie. 1986/1987
  - Beroepspraktijk Welzijnswerk Eisen., 29
    Adviesaanvraag minister CRM juni 1978
    - bestuursbesluiten. 1978
    - correspondentie. 1978/1979
  - Beroeps- en Opleidingsvraagstukken. Platform voorconcept- Visie betr. een op te richten platform correspondentie., 1986; 29